臺灣橋頭地方法院民事判決
111年度橋小字第1006號
原      告  旺旺友聯產物保險股份有限公司


法定代理人  劉自明  


訴訟代理人  林立凡  
            彭欣如  
            吳燕龍  
上  一  人            
複  代理人  李信男  
被      告  王念林  
上列當事人間請求侵權行為損害賠償(交通)事件，本院於民國11
1年10月5日言詞辯論終結，判決如下：
    主  文
被告應給付原告新臺幣參萬玖仟柒佰壹拾玖元，及自民國一百一
十一年六月十七日起至清償日止，按週年利率百分之五計算之利
息。
原告其餘之訴駁回。
訴訟費用新臺幣壹仟元由被告負擔。
本判決第一項得假執行。但被告如以新臺幣參萬玖仟柒佰壹拾玖
元為原告供擔保，免為假執行。
    事實及理由
一、原告主張：被告於民國109年6月19日15時02分許，駕駛車牌
    號碼0000-00號自用小客車，行經高雄市○○區○○路○○○路○○○○
    ○號誌管制之交叉路口，卻紅燈右轉，而不慎碰撞由原告所
    承保、訴外人林榮城所有並駕駛之車牌號碼000-0000號自小
    客車（下稱系爭車輛），造成系爭車輛車體受損（下稱系爭
    事故）。原告已依保險契約賠付系爭車輛之修復費用新臺幣
    （下同）44,018元（含工資5,014元、烤漆19,659元、零件1
    9,345元），為此依侵權行為及保險代位之法律關係提起本
    件訴訟。聲明：被告應給付原告44,018元，及自起訴狀繕本
    送達之翌日起至清償日止，按週年利率百分之5計算之利息
    。　　　　　　　　
二、被告則以：快兩年了，原告現在才請求，我哪有時間處理；
    之前有保旺旺的保險，三次車禍為什麼原告都不來賠，要理
    賠時都找不到原告等語，資為抗辯。並聲明：原告之訴駁回
    。　　
三、本院得心證之理由：
(一)按因故意或過失，不法侵害他人之權利者，負損害賠償責任
    ；汽車、機車或其他非依軌道行駛之動力車輛，在使用中加
    損害於他人者，駕駛人應賠償因此所生之損害，但於防止損
    害之發生，已盡相當之注意者，不在此限，民法第184條第1
    項、第191條之2分別定有明文。次按被保險人因保險人應負
    保險責任之損失發生，而對於第三人有損失賠償請求權者，
    保險人得於給付賠償金額後，代位行使被保險人對於第三人
    之請求權。但其所請求之數額，以不逾賠償金額為限，保險
    法第53條第1項著有規定。又汽車駕駛人，行經有燈光號誌
    管制之交岔路口不可紅燈右轉，道路交通管理處罰條例第53
    條第2項定有明文。經查，原告主張之上開事實，業據提出
    與所述相符之高雄市政府警察局道路交通事故當事人登記聯
    單、道路交通事故初步分析研判表、系爭車輛行照、估價單
    、電子發票證明聯、系爭車輛理賠計算書為證(見本院卷第1
    3頁至第23頁)，並有本院依職權調取之道路交通事故初步分
    析研判表、道路交通事故現場圖、A3類道路交通事故調查紀
    錄表、現場照片在卷可參（見本院卷第27頁至第62頁）。本
    院依上開調查證據之結果，認原告主張之事實為真。從而，
    被告就系爭事故之發生為有過失，其過失並與系爭車輛損壞
    之結果間有相當因果關係，揆諸上開規定，被告自應負損害
    賠償責任並由原告代位行使請求權無疑。
(二)被告雖主張系爭事故至今已快兩年，原告現在才請求，哪有
    時間處理；之前有保旺旺的保險，三次車禍為什麼原告都不
    來賠，要理賠時找不到原告等語，惟查原告係於111年5月19
    日向本院提起訴訟，有本院收件章戳可佐（見本院卷第9頁
    ），距離本件車禍發生109年6月19日，尚未逾2年，是原告
    對被告之請求既未罹於時效，則原告於時效期間內欲何時請
    求，自有其彈性與自由空間，被告就此亦應積極處理，不可
    推諉塞責，被告所為之抗辯，自不足據。　　
(三)又物被毀損時，被害人固得請求加害人賠償物被毀損所減少
    之價額，並以修復費用為估定之標準，然應以必要者為限(
    如修理材料以新品換舊品，應予折舊)。是以，損害賠償既
    係在填補被害人所受損害，使其回復物被毀損前之應有狀態
    ，自不應使被害人額外受利，故被害人修理材料以新品換舊
    品者，應予折舊。查爭車輛之修復費用共計44,018元（含工
    資5,014元、烤漆19,659元、零件19,345元），有估價單、
    電子發票證明聯為證。然依上開說明，計算被告此部分應負
    擔損害賠償數額時，自應扣除上開材料折舊部分，始屬合理
    。　
(四)而依行政院所頒固定資產耐用年數表及固定資產折舊率表，
    系爭車輛之耐用年數為5年，依平均法計算其折舊結果（即
    以固定資產成本減除殘價後之餘額，按固定資產耐用年數表
    規定之耐用年數平均分攤，計算折舊額），每年折舊率為5 
    分之1 ，並參酌營利事業所得稅查核準則第95條第6 項規定
    「 固定資產提列折舊採用定率遞減法者，以1 年為計算單
    位，其使用期間未滿1 年者，按實際使用之月數相當於全年
    之比例計算之，不滿1月者，以1 月計」，系爭車輛自出廠
    日108年2月，迄本件車禍發生時即109年6月19日，已使用1
    年4月，則零件扣除折舊後之修復費用估定為15,046元【計
    算方式：1.殘價＝取得成本÷( 耐用年數＋1)即19,345÷(5+1)≒
    3,224（小數點以下四捨五入）；2.折舊額 ＝(取得成本－殘
    價)×1/（耐用年數）×（使用年數）即(19,345－3,224) ×1/5
    ×（1+4/12）≒4,299（小數點以下四捨五入）；3.扣除折舊
    後價值＝（新品取得成本－折舊額）即19,345－4,299＝15,046
    】。從而，原告得請求之維修費用應為系爭車輛零件扣除折
    舊後之修復費用15,046元，加計不用折舊之工資5,014元、
    烤漆19,659元，共39,719元，逾此範圍之請求，即屬無據，
    應予駁回。
四、綜上所述，原告依民法第184條第1項前段、第191條之2及保
    險法第53條第1項等規定，請求被告給付39,719元，及自起
    訴狀繕本送達被告翌日即111年6月17日（見本院卷第65頁）
    起至清償日止，按週年利率百分之5計算之利息，為有理由
    ，應予准許。逾此範圍之請求，則無理由，應予駁回。
五、本件原告勝訴部分係就民事訴訟法第436條之8適用小額訴訟
    程序所為被告敗訴之判決，依民事訴訟法第436條之20規定
    ，應依職權宣告假執行。並依同法第392條第2項之規定，依
    職權宣告被告供相當擔保，免為假執行。
六、訴訟費用負擔之依據：民事訴訟法第79條。
中　　華　　民　　國　　111 　年　　10　　月　　19　　日
    　　　　　　　橋頭簡易庭　法　　官  林揚奇  
以上正本係照原本作成。
民事訴訟法第436條之24第2項：對於本判決之上訴，非以違背法
令為理由，不得為之。
如對本判決上訴，須於判決送達後20日內向本院提出上訴狀，並
須表明原判決所違背之法令及其具體內容與依訴訟資料可認為原
判決有違背法令之具體事實之上訴理由（須按他造當事人之人數
附繕本）。
中　　華　　民　　國　　111 　年　　10　　月　　19　　日
                              書 記 官  陳麗如
訴訟費用計算式：
裁判費（新臺幣）   1,000元
合計               1,000元